【裁判字號】    99,司財管,2
【裁判日期】    990305
【裁判案由】    指定遺產管理人
【裁判全文】
臺灣臺中地方法院民事裁定             99年度司財管字第2號
聲  請  人  臺中縣后里鄉農會
法定代理人  甲○○
代  理  人  乙○○
受  選任人  丁○○
上列聲請人聲請選任被繼承人戊○○遺產管理人事件，本院裁定
如下：
    主  文
選任丁○○為被繼承人戊○○之遺產管理人。
聲請程序費用由被繼承人戊○○之遺產負擔。
    理  由
一、按繼承開始時，繼承人有無不明，而無親屬會議或親屬會議
    未於一個月內選定遺產管理人者，利害關係人得聲請法院選
    任遺產管理人；又先順序繼承人均拋棄其繼承時由次順序之
    繼承人繼承，其次順序繼承人有無不明或第四順序之繼承人
    均拋棄其繼承者，準用關於無人承認繼承之規定，民法第一
    千一百七十八條第二項、第一千一百七十六條第六項分別定
    有明文。
二、本件聲請意旨略以：被繼承人戊○○（男、民國六年八月二
    十一日生、身分證統一編號：Ｚ000000000號、生
    前最後住所：臺中市○○區○○路一段二三八巷二十五弄九
    號）生前向聲請人辦理借款未依約清償，嗣於九十五年十月
    六日死亡，惟其所有繼承人均已拋棄繼承，是否仍有應繼承
    之人不明，而其親屬會議亦未於法定期間內選定遺產管理人
    ，致聲請人無法對被繼承人之財產主張權利，聲請人為債權
    人，基於利害關係人地位，爰依法聲請為被繼承人選任遺產
    管理人等語，並提出本院九十六年執冬字第二二一三九號債
    權憑證、繼承系統表、戶籍謄本（以上均為影本）為證。
三、經查：聲請人主張其為被繼承人之債權人，被繼承人死亡後
    其所有繼承人均已拋棄繼承，是否仍有應繼承之人不明，而
    其親屬會議未於法定期間內選定遺產管理人等事實，除據聲
    請人提出前揭書證在卷可證外，並經本院調取本院九十五年
    度繼字第二六九九號拋棄繼承事件卷宗核閱屬實，自堪信為
    真實，從而聲請人聲請選任被繼承人之遺產管理人，揆諸前
    揭法條規定，為有理由，應予准許。其次，聲請人主張由被
    繼承人之子女丁○○（男、身分證統一編號：Ｚ00000
    0000號）或丙○○擔任遺產管理人，經丁○○到庭表示
    同意擔任，有本院訊問筆錄附卷可稽。本院審酌丁○○為被
    繼承人之子女，對被繼承人生前之財產及債權債務，按理均
    較他人知之甚詳，對遺產之管理應不生窒礙，雖已拋棄繼承
    亦無礙其擔任遺產管理人，爰依法選任為被繼承人之遺產管
    理人。
四、依非訟事件法第一百五十七條，裁定如主文。
中    華    民    國    99    年    3     月    5     日
                  家事法庭    司法事務官  蔡秉芳
以上正本證明與原本無異。
如對本裁定抗告，須於裁定送達後十日之不變期間內，向本院提
出抗告狀。
中    華    民    國    99    年    3     月    5     日
                              書  記  官  蔡萍萍

司法院資訊處製作；財團法人民間司法改革基金會備份。
